【裁判字號】    99,易,2411
【裁判日期】    991014
【裁判案由】    竊盜
【裁判全文】
臺灣板橋地方法院刑事判決              99年度易字第2411號
公  訴  人  臺灣板橋地方法院檢察署檢察官
被      告  丁○○
上列被告因竊盜案件，經檢察官提起公訴（98年度偵字第18563
號）及移送併辦（99年度偵字第22213 號），本院依簡式審判程
序，判決如下：
    主  文
丁○○犯如附表所示之罪，各處如附表所示之刑，扣案如附表所
示之物沒收；應執行有期徒刑肆年，扣案之棉質手套拾貳只、活
動扳手貳支、老虎鉗壹支、螺絲起子參支、鐵撬壹支、鑿子壹支
、頭戴式照明燈壹個、美工刀壹支、尼龍布袋壹個，均沒收，並
應於刑之執行前，令入勞動場所強制工作參年。
    事  實
一、丁○○前因詐欺案件，經臺灣桃園地方法院以95年度易字第
    62號判處有期徒刑7 月確定，於民國96年3 月3 日縮刑期滿
    ，又因詐欺案件經同法院以95年度壢簡字第2077號判處有期
    徒刑3 月確定，上開2 罪嗣經同法院以96年度聲減字第1149
    號裁定減為有期徒刑3 月15日、1 月15日，並定應執行有期
    徒刑4 月25日確定，因前已入監執行有期徒刑7 月，上開應
    執行刑視為已執行完畢。詎仍不知悔改，竟意圖為自己不法
    所有，分別於附表編號1 至編號10所示之時間、地點，攜帶
    客觀上足供兇器使用之活動扳手2 支、老虎鉗1 支、螺絲起
    子3 支、鐵撬1 支、鑿子1 支、美工刀1 支（下簡稱扳手等
    工具），及棉質手套、頭戴式照明燈、尼龍布袋，以附表所
    示之方法，竊得如附表編號1 至編號10所示之物。嗣經警於
    上開地點採獲丁○○遺留之檳榔渣、煙蒂等跡證，始循線於
    99年6 月30日12時30分許，在臺北縣板橋市○○○路118 號
    「美錦樂賓館」102 室查獲，另扣得丁○○所有，供上開犯
    行所用或預備之棉質手套共12只、活動扳手2 支、老虎鉗1
    支、螺絲起子3 支、鐵撬1 支、鑿子1 支、頭戴式照明燈1
    個、美工刀1 支、尼龍布袋1 個等物，而查悉上情。
二、案經臺北縣政府警察局板橋分局移送臺灣板橋地方法院檢察
    署檢察官偵查起訴及移送併辦，被告於準備程序進行中就被
    訴事實均為有罪之陳述，經告知簡式審判程序之旨，並聽取
    各當事人之意見後，裁定進行簡式審判程序。
    理  由
一、前開事實，業據被告丁○○於本院審理時自白不諱，核與證
    人即被害人甲○○、辛○○、戊○○○、子○○、己○○、
    庚○○、壬○○、丙○○、乙○○、癸○○○於警詢中之證
    述相符，並有臺北縣政府警察局板橋分局扣押筆錄、扣押物
    品目錄表各1 份、贓物認領保管單1 紙、現場採證照片26幀
    、監視錄影畫面翻拍照片2 幀、採證清單4 幀、臺北縣政府
    警察局刑事鑑識中心鑑定書3 份、扣押物品清單2 份在卷可
    稽，足認被告前揭自白與事實相符，堪予採信，本案事證明
    確，被告犯行已堪認定，自應依法論科。
二、核被告就附表編號1 、2 、3 、5 、8 、9 、10部分所為，
    均係犯刑法第321 條第1 項第3 款之攜帶兇器竊盜罪，另附
    表編號4 部分係犯刑法第321 條第1 項第1 款、第2 款、第
    3 款之於夜間侵入住宅毀越安全設備攜帶兇器竊盜罪，附表
    編號6 所為，應論以刑法第321 條第1 項第2 款、第3 款之
    毀越安全設備攜帶兇器竊盜罪，附表編號7 所為，應論以刑
    法第321 條第1 項第2 款、第3 款之踰越安全設備攜帶兇器
    竊盜罪。被告於附表編號1 至10所犯之10罪，犯意各別、行
    為互殊，應分論併罰。被告前因詐欺案件，經臺灣桃園地方
    法院以95年度易字第62號判處有期徒刑7 月確定，於96 年3
    月3 日縮刑期滿，又因詐欺案件經同法院以95年度壢簡字第
    2077號判處有期徒刑3 月確定，上開2 罪嗣經同法院以96年
    度聲減字第1149號裁定減為有期徒刑3 月15日、1 月15 日
    ，並定應執行有期徒刑4 月25日確定，因前已入監執行有期
    徒刑7 月，上開應執行刑視為已執行完畢，有臺灣高等法院
    被告前案紀錄表乙份在卷可稽，被告於有期徒刑執行完畢後
    ，5 年之內故意再犯本案最重本刑有期徒刑以上之罪，均應
    依刑法第47條第1 項之規定，分別加重其刑。檢察官移送併
    辦部分，與本案經起訴並論罪科刑部分為同一事實，本院自
    應併予審酌。爰審酌被告前有多次詐欺、竊盜前科（另因竊
    盜案件，經本院以96年度易字第2490號判處有期徒刑10月確
    定，復因2 次竊盜犯行，經本院分別以97年度易字第319 號
    判處有期徒刑7 月、97年度易字第871 號判處有期徒刑8 月
    確定，上開2 罪嗣經本院97 年 度聲字第2213號裁定應執行
    有期徒刑1 年2 月，併與前揭有期徒刑10月接續執行，於99
    年3 月1 日縮刑期滿出監，然被告另涉於96年6 月20日、97
    年1 月11日之竊盜犯行，現尚由本院審理中，待判決確定後
    可能將由檢察官聲請與上揭所犯竊盜罪定應執行刑，故此部
    分宜認為尚未執行完畢），顯示素行不佳，有臺灣高等法院
    被告前案紀錄表在卷可稽，不思以正途獲取財物，出監不過
    數日，即屢次攜帶客觀上可供兇器使用之扳手等工具，隨機
    竊取他人財物，造成被害人財產損失及不便，嚴重妨害治安
    ，並致人人自危，屢犯不改，惡性非輕，不容輕縱，兼衡被
    告於警詢、偵查至本院審理時，除一度畏罪否認外，終知事
    證明確而坦承犯行，然迄今均未對被害人進行補償之態度等
    一切情狀，並參考檢察官之求刑，分別量處如主文所示之刑
    ，並定其應執行刑，以資懲儆。末按「18歲以上之竊盜犯、
    贓物犯，有犯罪之習慣者，得於刑之執行前，令入勞動場所
    強制工作」，竊盜犯贓物犯保安處分條例第3 條第1 項定有
    明文。本院審酌被告甫因竊盜前案於99年3 月1 日執行出監
    後，竟旋即自附表所示之99 年3月4 起同年6 月29日止，備
    妥專業拆解工具再犯竊盜罪達10次，顯見其並未於出監後嘗
    試更生，確有竊盜之犯罪習慣，僅藉刑之執行尚不足以根絕
    其惡性，爰依竊盜犯贓物犯保安處分條例第3 條第1 項第1
    款之規定，諭知於刑之執行前，令入勞場所強制工作3 年，
    以資矯治。
三、扣案如附表所示之棉質手套12只、活動扳手2 支、老虎鉗1
    支、螺絲起子3 支、鐵撬1 支、鑿子1 支、頭戴式照明燈1
    個、美工刀1 支、尼龍布袋1 個，均係被告所有，供其為本
    案附表編號1 至編號10所示犯行所用或預備之物，業據其供
    承在卷，爰依刑法第38條第1 項第2 款之規定，各於主文項
    下併予宣告沒收，至其餘扣案之行動電話3 支、電腦辭典1
    台、時鐘1 台、鑰匙1 副、中國信託銀行信用卡1 張、銅管
    1 條、針織塑膠袋70個、膠帶4 卷等物，被告否認為其用以
    竊盜之物，既未經舉證證明與被告竊盜犯行之關連性，爰不
    為沒收之諭知，附此說明。
據上論斷，應依刑事訴訟法第273之1第1項、第299條第1項前段
，刑法第321條第1項第1款、第2款、第3款、第47條第1項、第51
條第5款、第38條第1項第2款，竊盜犯贓物犯保安處分條例第3條
第1項、第4條、第5條第1項前段，刑法施行法第1條之1，判決如
主文。
本案經檢察官楊景舜到庭執行職務。
中    華    民    國    99    年    10    月    14    日
                  刑事第十六庭  法  官  王偉光
以上正本證明與原本無異
如不服本判決應於送達後10日內向本院提出上訴狀
                                書記官  阮旭家
中    華    民    國    99    年    10    月    15    日
附錄本案論罪科刑法條全文：
中華民國刑法第321條
（加重竊盜罪）
犯竊盜罪而有左列情形之一者，處 6 月以上、 5 年以下有期徒
刑：
一、於夜間侵入住宅或有人居住之建築物、船艦或隱匿其內而犯
    之者。
二、毀越門扇、牆垣或其他安全設備而犯之者。
三、攜帶兇器而犯之者。
四、結夥三人以上而犯之者。
五、乘火災、水災或其他災害之際而犯之者。
六、在車站或埠頭而犯之者。
前項之未遂犯罰之。
 附 表
┌──┬─────────────────┬────────────┐
│編號│        犯    罪    事    實      │      主      文        │
├──┼─────────────────┼────────────┤
│ 1  │於99年3月4日15時許，攜帶客觀上足供│攜帶兇器竊盜，累犯，處有│
│    │兇器使時用扳手等工具，在臺北縣板橋│期徒刑柒月；扣案之棉質手│
│    │市○○街20號頂樓處，拆解竊取甲○○│套拾貳只、活動扳手貳支、│
│    │管領之水錶2 個。                  │老虎鉗壹支、螺絲起子參支│
│    │                                  │、鐵撬壹支、鑿子壹支、頭│
│    │                                  │戴式照明燈壹個、美工刀壹│
│    │                                  │支、尼龍布袋壹個，均沒收│
│    │                                  │。                      │
├──┼─────────────────┼────────────┤
│ 2  │於99年3月10日6時許，攜帶客觀上足供│攜帶兇器竊盜，累犯，處有│
│    │用兇器使用之扳手等工具，在臺北縣板│期徒刑柒月；扣案之棉質手│
│    │橋市縣○○道○ 段271 號頂樓處，拆解│套拾貳只、活動扳手貳支、│
│    │竊取辛○○所管領之水錶5 個。      │老虎鉗壹支、螺絲起子參支│
│    │                                  │、鐵撬壹支、鑿子壹支、頭│
│    │                                  │戴式照明燈壹個、美工刀壹│
│    │                                  │支、尼龍布袋壹個，均沒收│
│    │                                  │。                      │
├──┼─────────────────┼────────────┤
│ 3  │於99年3月26日10時許，攜帶客觀上足 │攜帶兇器竊盜，累犯，處有│
│    │供兇器使用扳手等工具，在臺北縣板橋│期徒刑柒月；扣案之棉質手│
│    │市○○街34號頂樓處，拆解竊取倪陳美│套拾貳只、活動扳手貳支、│
│    │雲所管領之水錶1 個。              │老虎鉗壹支、螺絲起子參支│
│    │                                  │、鐵撬壹支、鑿子壹支、頭│
│    │                                  │戴式照明燈壹個、美工刀壹│
│    │                                  │支、尼龍布袋壹個，均沒收│
│    │                                  │。                      │
├──┼─────────────────┼────────────┤
│ 4  │於99年4月5日23時許，攜帶客觀上足供│於夜間侵入住宅毀越安全設│
│    │兇器使用扳手等工具，在子○○臺北縣│備攜帶兇器竊盜，累犯，處│
│    │板橋市○○街23巷74號1 樓住處，以手│有期徒刑玖月；扣案之棉質│
│    │持扳手等工具破壞該處鐵窗後，侵入屋│手套拾貳只、活動扳手貳支│
│    │內竊取子○○所有電腦、液晶電視、電│、老虎鉗壹支、螺絲起子參│
│    │話、數位相機各1 台及冷氣零件（起訴│支、鐵撬壹支、鑿子壹支、│
│    │書略載為2 部）。                  │頭戴式照明燈壹個、美工刀│
│    │                                  │壹支、尼龍布袋壹個，均沒│
│    │                                  │收。                    │
├──┼─────────────────┼────────────┤
│ 5  │於99年5月10日14時許，攜帶客觀上足 │攜帶兇器竊盜，累犯，處有│
│    │供兇器使用之扳手等工具，進入現作為│期徒刑捌月；扣案之棉質手│
│    │停車使用之臺北縣板橋市○○路260 巷│套拾貳只、活動扳手貳支、│
│    │1 弄13號內，以手持扳手及螺絲起子等│老虎鉗壹支、螺絲起子參支│
│    │工具之方式，竊取己○○所管領之鋁門│、鐵撬壹支、鑿子壹支、頭│
│    │窗18個及冷氣機零件（5 部）。      │戴式照明燈壹個、美工刀壹│
│    │                                  │支、尼龍布袋壹個，均沒收│
│    │                                  │。                      │
├──┼─────────────────┼────────────┤
│ 6  │於99年5 月16日17時20分許之日間，攜│毀越安全設備攜帶兇器竊盜│
│    │帶客觀上足供兇器使用扳手等工具，在│，累犯，處有期徒刑玖月；│
│    │教育部學生校外生活輔導委員會臺北縣│扣案之棉質手套拾貳只、活│
│    │聯絡處（下稱臺北縣校外會）設於臺北│動扳手貳支、老虎鉗壹支、│
│    │縣板橋市○○路99號1 樓宿舍，以手持│螺絲起子參支、鐵撬壹支、│
│    │扳手等工具破壞該處之窗戶後侵入屋內│鑿子壹支、頭戴式照明燈壹│
│    │（侵入住宅部分未據告訴），並竊取張│個、美工刀壹支、尼龍布袋│
│    │敏郎所管領之冷氣機零件（6 部）及現│壹個，均沒收。          │
│    │金新臺幣5,000 元。                │                        │
├──┼─────────────────┼────────────┤
│ 7  │於99年5 月17日6 時許之日間，攜帶客│踰越安全設備攜帶兇器竊盜│
│    │觀上足供兇器使用之扳手等工具，在臺│，累犯，處有期徒刑玖月；│
│    │北縣校外會設於臺北縣板橋市○○路97│扣案之棉質手套拾貳只、活│
│    │之1 號1 樓宿舍，踰越該處之冷氣窗後│動扳手貳支、老虎鉗壹支、│
│    │侵入屋內（侵入住宅部分未據告訴），│螺絲起子參支、鐵撬壹支、│
│    │並竊取壬○○所管領之熱水器1 部及鋁│鑿子壹支、頭戴式照明燈壹│
│    │合金門板1 面。                    │個、美工刀壹支、尼龍布袋│
│    │                                  │壹個，均沒收。          │
├──┼─────────────────┼────────────┤
│ 8  │於99年6月18日6時許，攜帶客觀上足供│攜帶兇器竊盜，累犯，處有│
│    │兇器使用之扳手等工具，在臺北縣板橋│期徒刑捌月；扣案之棉質手│
│    │市○○○路37號屋外，以手持扳手等工│套拾貳只、活動扳手貳支、│
│    │具拆解之方式，竊取丙○○所管領之熱│老虎鉗壹支、螺絲起子參支│
│    │水器1 台。                        │、鐵撬壹支、鑿子壹支、頭│
│    │                                  │戴式照明燈壹個、美工刀壹│
│    │                                  │支、尼龍布袋壹個，均沒收│
│    │                                  │。                      │
├──┼─────────────────┼────────────┤
│ 9  │於99年6月19日5時40分許，攜帶客觀上│攜帶兇器竊盜，累犯，處有│
│    │足供兇器使用之扳手等工具，在臺北縣│期徒刑捌月；扣案之棉質手│
│    │板橋市○○○路128 號1 樓屋外，以手│套拾貳只、活動扳手貳支、│
│    │持扳手等工具拆解之方式，竊取乙○○│老虎鉗壹支、螺絲起子參支│
│    │管領之熱水器1 台。                │、鐵撬壹支、鑿子壹支、頭│
│    │                                  │戴式照明燈壹個、美工刀壹│
│    │                                  │支、尼龍布袋壹個，均沒收│
│    │                                  │。                      │
├──┼─────────────────┼────────────┤
│ 10 │於99年6月29日16時許，攜帶客觀上足 │攜帶兇器竊盜，累犯，處有│
│    │供兇器使用之扳手等工具，在臺北縣板│期徒刑捌月；扣案之棉質手│
│    │橋市○○路275 巷27號1 樓屋外，以手│套拾貳只、活動扳手貳支、│
│    │持扳手等工具拆解之方式，竊取楊洪美│老虎鉗壹支、螺絲起子參支│
│    │玉管領之熱水器1 台。              │、鐵撬壹支、鑿子壹支、頭│
│    │                                  │戴式照明燈壹個、美工刀壹│
│    │                                  │支、尼龍布袋壹個，均沒收│
│    │                                  │。                      │
└──┴─────────────────┴────────────┘

司法院資訊處製作；財團法人民間司法改革基金會備份。
